臺灣高等法院臺南分院刑事判決　　　　99年度上訴字第1151號
上　訴　人　臺灣臺南地方法院檢察署檢察官
上　訴　人
即　被　告　郭文憲
選任辯護人　李季錦律師
上列上訴人因被告違反毒品危害防制條例案件，不服臺灣臺南地
方法院98年度訴字第539號中華民國99年11月4日第一審判決（起
訴案號：臺灣臺南地方法院檢察署97年度偵字第12166 號、98年
度營偵字第315號、98年度毒偵字第298號），提起上訴，本院判
決如下：
    主  文
原判決關於郭文憲被訴意圖販賣而持有第一級毒品、第二級毒品
、施用第一級、第二級毒品暨定應執行刑部分均撤銷。
郭文憲施用第一級毒品，累犯，處有期徒刑壹年；又施用第二級
毒品，累犯，處有期徒刑捌月，扣案如附表二編號四之吸食工具
沒收之。又販賣第一級毒品，累犯，處有期徒刑拾柒年，扣案如
附表二編號一之毒品沒收並銷燬之，扣案如附表二編號五之物品
沒收。又販賣第二級毒品，累犯，處有期徒刑柒年陸月，扣案如
附表二編號二所示之第二級毒品沒收並銷燬之，扣案如附表二編
號五之物品沒收。
其他上訴駁回（即被訴販賣第一級毒品五罪及轉讓禁藥罪部分）
。
本判決第二項所處之刑與上訴駁回部分所處之刑，應執行有期徒
刑貳拾年，販賣毒品所得新臺幣壹萬伍仟元沒收，如全部或一部
不能沒收時，以其財產抵償之；扣案如附表二編號一、二所示之
毒品沒收併銷燬之；扣案如附表二編號四所示之吸食工具及編號
五所示物品均沒收之。
    事  實
一、郭文憲前於民國87年間因施用毒品案件經法院裁定送觀察勒
    戒後，因經勒戒處所判定有繼續施用傾向，再由法院裁定送
    強制戒治，戒治期滿，由臺灣臺南地方法院檢察署檢察官以
    89年度戒毒偵字第448 號為不起訴處分。89年間再因施用毒
    品案件，經檢察官聲請強制戒治及起訴，起訴部分，並經臺
    灣臺南地方法院90年度訴字第149號判處應執行有期徒刑1年
    6 月。91年間其復因施用毒品案件經臺灣臺南地方法院判處
    應執行刑1年10月，上開徒刑經接續執行於94年8月12日縮刑
    假釋付保護管束出監，至94年11月23日保護管束期滿未經撤
    銷假釋，以已執行論。詎其仍不知悔改，復為下列犯行：
  (一)郭文憲明知海洛因係毒品危害防制條例第2條第2項第1 款所
    明定之第一級毒品，不得非法持有、販賣，竟意圖營利，基
    於販賣第一級毒品海洛因之犯意，以0000000000號行動電話
    作為販賣毒品聯絡工具，分別於附表一所示時間、地點，以
    附表一所示金額，各販賣第一級毒品海洛因與謝志強共五次
    ，所得財物新臺幣（下同）15,000元。
  (二)郭文憲明知甲基安非他命係毒品危害防制條例第2條第2項第
    2 款所列管之第二級毒品，亦係藥事法所稱之禁藥，不得持
    有、轉讓，竟基於轉讓禁藥即第二級毒品甲基安非他命之犯
    意，因陳麒仁於97年8 月12日22時06分起至翌（13）日零時
    29分止，持其所用0000000000號行動電話，陸續撥打郭文憲
    所有0000000000號、0000000000號行動電話共7 通與其聯繫
    索討甲基安非他命，郭文憲即於97年8月13日凌晨2時45分許
    ，在臺南市永康區○○○路上某7-11便利商店，無償轉讓少
    許價值約500 元之第二級毒品甲基安非他命一包予陳麒仁，
    供其施用一次。
  (三)郭文憲基於施用第一級、第二級毒品之犯意，於97年8月14
    日下午14時許，在臺南市永康區○○○街51號2樓之1居所內
    ，以摻入香菸方式施用海洛因一次；再於同日下午14時10分
    許在上開居所內，以置於玻璃球內燒烤吸食其煙霧方式，施
    用甲基安非他命一次。嗣因郭文憲另案遭臺灣臺南地方法院
    檢察署通緝，為警於97年8 月14日14時30分許，在臺南市永
    康區○○○街51號2樓之1緝獲，並扣得如附表二所示之物。
  (四)郭文憲明知海洛因及甲基安非他命係毒品危害防制條例第2
    條第2 項第1、2款明定之第一級及第二級毒品，不得販賣、
    持有，竟基於販賣第一級、第二級毒品以營利之犯意，於97
    年2 月初在嘉義縣、市附近不詳地點以一百五十萬元代價，
    向真實姓名年籍不詳，綽號「大頭」之男子販入海洛因6 小
    包（總計毛重55.55公克）；另於97年2月初在臺南市附近不
    詳地點，向真實姓名及年籍不詳，綽號「全仔」之男子以每
    錢一萬二千元之代價販入甲基安非他命5小包（總計毛重62.
    26公克）放置於其臺南市永康區○○○街51號2樓之1住處，
    伺機出售。嗣因郭文憲另案遭臺灣臺南地方法院檢察署通緝
    ，為警於97年8 月14日在其上開住所緝獲，並扣得如附表二
    所示之物品而循線查獲上情。
二、案經臺南縣警察局移送及臺南縣警察局學甲分局報告臺灣臺
    南地方法院檢察署檢察官偵查起訴。
    理  由
壹、程序方面（證據能力部分）：
一、按被告以外之人於檢察事務官、司法警察官或司法警察調查
    中所為之陳述，與審判中不符時，其先前之陳述具有較可信
    之特別情況，且為證明犯罪事實存否所必要者，得為證據，
    刑事訟訴法第159條之2定有明文。又上開條文所謂「具有較
    可信之特別情況」，係指證人於司法警察調查中所為之陳述
    ，與審判中不符，而其先前之陳述，從客觀上之環境或條件
    等情況加以觀察，有足以取代審判中交互詰問之可信性保證
    者而言。證人所為之先前陳述，相較於審判中之陳述，是否
    具有更可信之特別情況，應依其陳述時外部之客觀情況判斷
    ；而所謂「特別可信性」，係指陳述是否出於供述者之真意
    、有無違法取供情事之信用性而言，故應就偵查或調查筆錄
    製作之原因、過程及其功能等加以觀察其可信性，據以判斷
    該傳聞證據是否有顯不可信或有特別可信之情況而例外具有
    證據能力。查本件被告與其選任辯護人雖就證人謝志強97年
    4月9日及證人陳麒仁於97年12月11日、98年1月8日於警詢之
    證述爭執無證據能力。然查：
  　(1)證人謝志強於九十七年四月九日警詢中證稱：伊持用登記
    在女友張靖宜名下之0000000000號行動電話與被告郭文憲持
    用之0000000000號行動電話聯繫購買毒品，交易地點有時約
    在麻豆國中後方道路、曾文溪麻善橋下、麻豆圓環等地，郭
    文憲即為指認犯罪嫌疑人紀錄表上編號5 之人等語〈見台南
    縣警察局學甲分局刑案偵查卷宗（下稱警B 卷）第三十頁以
    下〉。惟於原審審理中改證稱：伊係透過一個有戴眼鏡叫「
    文憲」之朋友購買毒品，並非九十九年三月二日開庭當日在
    庭之被告郭文憲，卷內伊撥打給被告郭文憲之通聯記錄為伊
    聯繫郭文憲，或找他聊天，或找他借錢，並無購買毒品情事
    ，核與警詢中證稱情節不符；(2)另證人陳麒仁於九十七年十
    二月十一日警詢中證述於九十七年八月十二日晚間十時六分
    起持其所用0000000000號行動電話撥打郭文憲0000000000號
    行動電話聯繫後，郭文憲即於九十七年八月十三日凌晨二時
    四十五分許，在臺南市永康區○○○路上某7-11便利超商提
    供一包市價約500元之安非他命供其吸食（見警B卷四十五頁
    ），於原審審理時則改稱當日郭文憲交付伊安非他命後，以
    伊已經法院裁定勒戒，如再吸食，將遭強制戒治，故伊又將
    安非他命還給郭文憲，與警詢中之證述亦屬歧異。本院審酌
    證人謝志強、陳麒仁經員警詢問後，業經其簽名，確認筆錄
    記載內容無訛（見警B 卷第三十五頁、第四十六頁），且於
    原審審理中，並未表示有遭員警不法取供情事，足認其警詢
    之陳述具有任意性，復參酌證人謝志強製作筆錄時，被告郭
    文憲尚未到案，證人陳麒仁則係由員警二次前往看守所製作
    筆錄，製作過程不受外力干擾，且其等所指證販賣毒品或轉
    讓甲基安非他命，綜觀其等警詢內容，可知係因員警對被告
    郭文憲持用之行動電話實施通訊監察發現謝志強多次以0000
    000000號行動電話與被告郭文憲持用之0000000000號行動電
    話聯繫及陳麒仁以0000000000號行動電話與被告郭文憲持用
    之0000000000、0000000000號行動電話聯繫，員警始為鎖定
    調查（見警B 卷第二十九至三十四頁、四十四至四十五頁）
    ，足見員警顯無強求謝志強、陳麒仁供出被告販賣毒品或轉
    讓甲基安非他命情節之必要，是證人謝志強、陳麒仁警詢中
    既無來自被告、員警或其他外力之干擾及壓力，而出於虛偽
    不實之陳述，或有事後串謀而故為迴護被告之機會等等，故
    證人謝志強、陳麒仁於警詢時就有無向被告購買毒品之陳述
    ，客觀上應具有較可信之特別情況，且就具體個案案情及相
    關卷證判斷，為發現實質真實目的，認除證人謝志強、陳麒
    仁上開警詢筆錄該項審判外陳述外，已無從再達到同一目的
    之情形，應認證人謝志強、陳麒仁上開警詢之證言，就本案
    待決事實之存否，於本件犯罪之證明上有其必要。依首揭法
    條規定，認證人謝志強、陳麒仁於警詢時陳述，自有證據能
    力，並經本院於100年3月24日審理期日裁示在卷（見本院卷
    第一０二頁）。足認其警詢中之證述，客觀上具有較可信之
    特別情況，依上開說明，自有證據能力。
二、其餘以下所引用之具傳聞性質之證據，檢察官、被告等及其
  　選任辯護人於本案言詞辯論終結前，並未爭執其證據能力，
  　本院審酌前開證據之作成或取得之狀況，並無非法或不當取
    證之情事，且亦無顯不可信之情況，復經本院於審判期日就
    上開證據依法進行調查、辯論，依刑事訴訟法第一五九條之
    五規定（見本院卷第八十六頁），均具有證據能力。
貳、實體方面：
一、訊據被告郭文憲坦承施用第一級毒品及第二級毒品甲基安非
    他命之犯行，然矢口否認有何販賣海洛因、轉讓禁藥之犯行
    ，辯稱：證人謝志強、陳麒仁警詢、偵查及法院審理時證述
    內容不一，而謝志強、陳麒仁之通聯紀錄，均僅能證明伊與
    其等間有通話情形，監聽譯文內容又語焉不詳，並無法證明
    被告與謝志強、陳麒仁間有販賣或轉讓毒品之事實。另檢察
    官早自96年間即對被告施以監聽，如被告確有販賣或轉讓毒
    品之行為，自被告97年2 月間起購得第一級毒品、第二級毒
    品後，應可錄得被告與他人販賣毒品之對話，然卷內並未存
    有此一通訊監察譯文，可知被告持有扣案毒品並非基於販賣
    意圖，另扣案之第一級及第二級毒品係其所欲自行施用，並
    非欲伺機販賣之物云云。辯護意旨則以：證人謝志強於警詢
    、偵查中之證詞前後不一致，其真實性已非無疑；證人陳麒
    仁關於被告轉讓甲基安非他命之次數，有前後不一之瑕疪，
    且被告與證人陳麒仁間之通聯紀錄不足以證明被告有轉讓二
    級毒品之犯行，被告施用第一、二級毒品部分原審量刑顯然
    過重，違反比例及平等原則云云。
二、惟查：
  (一)0000000000號行動電話為證人謝志強女友張靖宜申請登記，
    並由謝志強使用；0000000000號行動電話為證人陳麒仁配偶
    陳秀蘭申請由陳麒仁使用，此據其二人供明在卷（見警B 卷
    第三十頁、警B卷第四十頁）。
  (二)按毒品施用者所稱其向某人買受毒品之指證，不得作為有罪
    判決之唯一證據，仍須調查其他必要之證據，以察其是否與
    事實相符。乃因毒品買受者之指證，依毒品危害防制條例第
    十七條之規定，供出毒品來源因而破獲者，得減輕其刑，其
    憑信性於通常一般人已有所懷疑。為防範施用毒品者作利己
    損人之不實供述，以邀上開減輕其刑寬典，縱自形式上觀察
    ，並無瑕疵，仍須以其他補強證據擔保該項供述之真實性，
    始得作為判斷之依據。所謂必要之補強證據，固不以證明販
    賣毒品犯罪構成要件之全部事實為必要，但以與施用毒品者
    關於相關毒品交易之指證具有相當程度之關連性，經與施用
    者之指證綜合判斷，已達於通常一般人均不致有所懷疑，而
    得確信施用者之指證為真實者，即足當之。查：
  1.被告有如附表一所示販賣第一級毒品海洛因予謝志強之事實
  　，業據證人謝志強於警詢、偵查中證述分別於附表三編號01
    至05各次所示通聯時間，先以0000000000號行動電話與被告
    郭文憲持用之0000000000號行動電話聯繫後，由被告指定於
    附表一犯罪地點欄所示地點，再由被告駕駛黑色賓士車與其
    交易各3000元之毒品海洛因〈見警卷B 卷第三十頁至第三十
    四頁、97年偵字第12166 號卷（下稱偵查卷）第二０四頁至
    二０六頁〉，而謝志強與被告各次交易前之通話內容，亦有
    如附表三所示通聯譯文在卷足憑（見警B 卷第三十七頁）。
    觀諸其等之通話內容，雖未直接講明買賣海洛因之事，然證
    人謝志強明確供稱各該次譯文內容確實因購買海洛因，而與
    被告聯繫並約定交貨地點（見警Ｂ卷第三十一至三十四頁）
    ，且被告確有黑色賓士車1輛（車號6692-ＵＫ），亦有車籍
    查詢基本資料詳細畫面附卷可參（見警Ｂ卷第九十三頁），
    核與證人謝志強所供「被告駕駛黑色賓士車」與其交易毒品
    之情節相符，證人謝志強並有施用第一級毒品之前科，有臺
    灣高等法院前案紀錄表可參（見本院卷第八十二頁），足認
    其指述被告曾販賣如附表一編號一至五之毒品予伊一節，並
    非子虛。揆諸上開說明，如附表三所示之監聽譯文，經與謝
    志強警詢、偵查中之指證綜合判斷，已達於通常一般人均不
    致有所懷疑，而得確信證人謝志強之指證為真實者，是以被
    告以3000元之代價，於附表一編號一至五所示時間、地點，
    各販賣第一級毒品海洛因予謝志強，事證明確，足以認定，
    證人謝志強於原審審理時改證稱伊確有於附表一編號一至五
    所示時、地向「文憲」之人購買海洛因，然「文憲」並非在
    庭之被告郭文憲等詞（見原審卷一第一六七頁背面）。惟查
    ：證人謝志強於偵查中亦證稱伊認識被告超過二十年，且如
    附表一所示之各次交易均是郭文憲親自將毒品交付予伊（見
    偵查卷第二０四頁至二０六頁），則被告既係親自出面與證
    人謝志強交易毒品，且次數多達五次，證人豈有可能因誤認
    而為前後不一之指認？證人謝志強事後翻異前詞，改稱伊非
    向被告購買毒品，警詢及偵查中係誤認綽號「文憲」之人為
    被告云云，顯出於迴護被告之詞，不足為採。至證人謝志強
    於警詢中指證向被告購買第一級毒品共六至七次（見警Ｂ卷
    第三十一頁），除附表一之五次因有監聽譯文足資佐證，其
    餘各次，因無其他佐證，並不能為不利被告之認定。
  2.按販賣毒品係違法行為，非可公然為之，亦無公定之價格，
    不論任何包裝，均可任意分裝增減分量，而每次購買之價量
    ，亦可能隨時依雙方間之關係深淺、資力、需求量及對行情
    之認知、來源是否充裕、查緝是否嚴緊，購買者被查獲時供
    述購買對象之可能性風險之評估等，因而異其標準，並機動
    調整，非可一概而論。販賣之利得，除經坦承犯行或價量俱
    臻明確外，委難察得實情，販賣之人從價差或量差中牟利方
    式雖異，其意圖營利之非法販賣行為則一。尤以，在積極查
    緝之下，非法交易風險及代價極高，取得來源管道隱密而困
    難，若非雙方本有特殊情誼（如至親好友）或其他特別原因
    考量，斷無甘冒承擔高度刑責之風險，而虧損或以平價賣出
    之理。查被告每次各以3000元之代價，販賣第一級毒品與謝
    志強，而須承擔東窗事發之牢獄風險，及有形與無形之成本
    ，是斷無不反應於毒品售價之理！因此，堪認被告販售第一
    級毒品時，係基於販賣賺取價差之營利意圖無誤。
  (三)上開犯罪事實一、(二)被告轉讓甲基安非他命之犯行，亦據證
    人陳麒仁於警詢、偵查中證述：伊於97年8 月12日22時06分
    、23時02分、8 月13日00時52分、01時19分、02時19分、02
    時26分、02時29分前後，共撥打郭文憲持用之0000000000號
    、0000000000號2支電話計7通，向郭文憲索取安非他命吸食
    。伊於97年8 月13日02時29分以0000000000號撥打郭文憲持
    有之0000000000號電話向他索取安非他命毒品，郭文憲經過
    15分鐘，駕駛黑色賓士車輛拿一包安非他命，在台南縣永康
    市台一線中正北路統一超商交給伊（見警B 卷第三十九頁至
    第四十一頁、第四十四頁至第四十六頁、偵查卷第二一六頁
    ）。而上開證人陳麒仁所述被告郭文憲之通聯情形，核與00
    00000000與0000000000號行動電話之通聯記錄之通聯之時間
    相符（見警B 卷第四十八頁、第四十九頁）。上開行動電話
    通聯紀錄固無被告與證人陳麒仁通話之內容，惟查：1.證人
    陳麒仁有多次施用第二級毒品之前科，業據被告陳明在卷（
    見本院卷第一０三頁），復有臺灣高等法院前案紀錄表可稽
    （見本院卷第六十九至七十一頁），其於偵查及警詢指述被
    告轉讓第二級毒品予伊一節，衡情應非子虛。2.次查，被告
    供稱陳麒仁係其同學，二人並無怨隙（見本院卷第八十五頁
    ），證人陳麒仁亦供稱：郭文憲係其國中同學，是其非常要
    好的朋友，渠等平常均有相互往來，認識約二十四年了（見
    警Ｂ卷第四十四頁），被告與證人陳麒仁既係認識二十四年
    之同學，二人非常要好，且證人陳麒仁於九十七年十二月十
    一日警詢時甚至一度表明「因與郭文憲係好朋友，不願指認
    郭文憲之照片」等情（見警Ｂ卷第四十一頁）以觀，證人陳
    麒仁，當無設詞搆陷被告之理。且證人陳麒仁既曾於上開警
    訊中表明「因與郭文憲係好朋友，不願指認郭文憲」等情，
    警察並無不當取供之情。被告於本院審理時辯稱：「他（陳
    麒仁）說沒有的話，警察就不讓他回家，所以才會說有（見
    本院卷第一０三頁）云云，並無可採。準此，證人陳麒仁指
    認被告有上述轉讓第二級毒品予伊之犯行，並非捏造之詞，
    應可採憑，是被告上開轉讓禁藥犯行明確。證人陳麒仁於原
    審審理隔離訊問時改稱：當日二人碰面後，被告以其已因施
    用毒品經裁定勒戒，如再施用，將遭裁定戒治，伊即將已取
    得之安非他命交還被告，當日並未取得安非他命云云（見原
    審卷一第一六三、一六五頁），核與被告於原審供稱：「我
    沒有給他（毒品），更沒有收回」等情（見原審卷一第一六
    六頁），互有出入，足認證人陳麒仁上開於原審翻異前詞之
    供述，係事後迴護被告之詞，不足為採。
  (四)上開犯罪事實一、(三)部分被告施用第一級毒品、第二級毒品
    之事實，業據被告於警詢、偵、審中坦承不諱，且案發時經
    警採尿送驗結果認「甲基安非他命，陽性，>80000ng /ml（
    閾值濃度500ng/ml）」、「嗎啡，陽性，>24000ng /ml閾值
    濃度300ng/ml）」等情，有正修科技大學超微量研究科技中
    心檢驗報告1 紙附卷可參（見偵查卷第二十八頁），復有附
    表二編號四所示之第二級毒品吸食工具可稽，足認其自白與
    事實相符，被告施用第一級毒品、第二級毒品之犯行堪以認
    定。
  (五)上開犯罪事實一(四)部分：被告固辯稱：伊所有扣案之第一級
    及第二級毒品係其所欲自行施用，並非欲伺機販賣之物云云
    。惟查：
  1.被告於97年8 月14日在臺南市永康區○○○街51號2樓之1緝
    獲，分別在其身上及其所有黑色背包、住處臥房床頭櫃、客
    廳茶桌下、客廳茶桌上扣有如附表二所示之物，此有臺南縣
    警察局搜索扣押筆錄、扣押物品目錄表各一件附卷可稽（見
    0000000000號警卷〈下稱警A 卷〉第九至十一頁、第十三至
    十五頁)，復經被告坦承在卷（見警A卷第二至三頁）。而上
    開扣案附表二編號一粉末，經送法務部調查局鑑定結果，確
    認「均含第一級第6項毒品海洛因成分」，合計淨重53.02公
    克（空包裝總重4.09公克），純度71.34 %，純質淨重37.82
    公克（純質淨重係淨重乘以純度計算所得），有該局濫用藥
    物實驗室97年9月18日調科壹字第09723037910號鑑定書（見
    偵查卷第三十一頁）；另扣得如附表二編號二疑似安非他命
    5包（毛重62.26公克），鑑驗時檢視計10包，經內政部刑事
    警察局予以編號A1 至A10鑑驗。編號A1：經檢視為黃色細晶
    體（驗前毛重1.03公克，包裝塑膠袋重0.57公克，取0.03公
    克鑑定用罄，餘0.43公克），檢出二級毒品甲基安非他命Me
    thamphetamine成分。編號A2 至A10（驗前總毛重60.81公克
    ，包裝塑膠袋總重約3.91公克）經檢視均為白色晶體，外觀
    型態均相似，隨機抽取編號A5鑑定（淨重0.78公克，取0.08
    公克鑑定用罄，餘0.70公克）檢出二級毒品甲基安非他命Me
    thamphetamine成分，純度約96 ﹪。依度抽測純度值，推估
    編號A2至A10均含甲基安非他命之驗前總純質淨重約54.62公
    克，亦有內政部警政署刑事警察局97年9月11日刑鑑字第097
    0124403 號鑑定書在卷可憑（見偵查卷第五十七頁），足見
    本件查獲時被告確持有附表二編號一、二所示第一級毒品、
    第二級毒品，堪以認定。
　2.被告固辯稱伊所持有之毒品係供自己施用，且上開購買第一
  　級毒品一百五十萬元價金係伊於九十七年一月底中六合彩，
    以彩金所購買云云，然其對於所中彩金金額，於原審理時供
    稱係四百五十六萬元（見原審卷二第十六頁背面），嗣於本
    院準備程序時供稱：係中了三百四十幾萬元（見本院卷第八
    十五頁），後於本院審理時供稱：四百六十萬元，經檢察官
    追問：「上次準備程序說你中了三百四十萬，這次說四百六
    十萬? 」，被告乃又改稱：「金額差不多三、四百萬左右。
    」（見本院卷第一一０頁背面），是以被告對於其所中彩金
    之金額，竟為前後不一之供述，其所供係中了六合彩，以彩
    金中之一百五十萬元購買扣案之第一、二級毒品供己施用一
    節，是否可採，已不無可疑。另被告固提出其華南銀行於九
    十七年一月二十三日有訴外人匯入二百四十五萬元之匯款紀
    錄（見原審卷一第九十頁），以證明其確係中六合彩彩金，
    惟被告亦供稱所中彩金是匯進一半，一半現金（支付）（見
    原審卷二第十六頁背面）。則以此計算，被告之彩金應係二
    百四十五萬元之二倍即四百九十萬，亦與前開被告歷次供述
    之彩金金額不符。且上開存摺自九十七年一月二十三日匯入
    二百四十五萬元後，迄至同年二月底均未見有提領一百五十
    萬元以支付毒品價金之紀錄（見原審卷一第九十一頁），果
    如被告所稱其係中六合彩，因而在九十七年二月底以彩金中
    一百五十萬元購入本件扣案之毒品，則何以上開存摺未見被
    告有提領一百五十萬元之紀錄？足見其所供述以六合彩彩金
    中之一百五十萬購買毒品之供述，要非實在，並無可採。又
    被告上開辯稱以六合彩彩金購買毒品之抗辯，既不可採，則
    以被告自承從事鋁窗業，月入四萬多元之經濟情況，豈有可
    能因一己施用之需，而一舉購入相當其三、四年收入之價值
    一百五十餘萬元之毒品？
  3.被告辯稱扣案之海洛因以其用量可以使用一個半月至二個月
    ，扣案之甲基安非他命以其用量可以使用一個多月云云（見
    偵查卷第六十頁），則依此用量，被告在短短一、二個月施
    用扣案價值超過一百五十萬元之毒品，長此以往，其經濟能
    力豈堪負荷？再者，被告供稱扣案之海洛因及甲基安非他命
    係九十七年二月間販入，則以被告所供稱之自行施用之用量
    （約被告一個半月至二個月及一個多月之施用量），早於九
    十七年三、四月間即應施用完畢，何以於九十七年八月十四
    日為警查獲時，仍扣得如附表二編號一、二所示之大量毒品
    ？足認被告辯稱如附表二編號一、二所示之毒品係供自己施
    用一節，係避就之詞，並無可採。再查，本件扣案海洛因及
    甲基安非他命數量甚多，被告辯稱係供自己施用，亦與一般
    吸食者一次僅購買少量毒品吸用之常情不合，被告持有如附
    表二編號一、二所示之毒品，已逾施用之正常數量，顯非單
    純供自己施用，至為明確。又毒品量少價昂，為防其潮濕變
    質，鮮有為一己施用而大量購入囤積，是被告於購買上開毒
    品之初，應有販賣以營利之意圖。
  4.被告於偵查時供稱：扣案之電子磅秤一台及夾鍊袋三包（如
    附表二編號五）係伊便於分裝，控制自己施用毒品之劑量云
    云，惟若被告購買海洛因及甲基安非他命確係供自己吸食用
    ，依常理而言，當無再行分裝之必要，僅需將每次所需施用
    之數量取出即可，又何需準備電子磅秤及夾鍊袋？本件緝獲
    時自被告身上之背包起出扣案之海洛因5包及甲基安非他命2
    包（如附表二編號一(一)、編號二(一)），若被告係供自己施用
    ，而非被告具有販賣之意圖，何需將已逾越個人短期內施用
    之大量且已分裝成6包及5包之毒品，並將其中5 包之海洛因
    及2 包之甲基安非他命置於背包中，隨身攜帶？是扣案之電
    子磅秤一台及夾鍊袋三包，顯係被告用以秤重、分裝毒品係
    伊便於販賣之用。被告辯稱扣案之毒品係供其個人施用一詞
    ，有悖常理，不足採信。
  5.所謂販賣行為，並不以販入之後復行賣出為要件，祇要以營
    利為目的，將毒品購入或賣出，有一於此，其犯罪即為完成
    （最高法院67年台上字第2500號判例參照）。又販賣毒品係
    違法行為，非可公然為之，亦無公定之價格，不論是瓶裝或
    紙包，均可任意分裝增減分量，而每次買賣之價差，亦隨時
    依雙方之關係深淺、資力、需求之數量及對行情之認知、來
    源是否充裕、販賣者是否渴求資金、查緝是否嚴謹、購買者
    被查獲時供述購買對象之可能性之風險評估等，因而異其標
    準，並機動調整，非可一概而論，販賣之利得除經坦承犯行
    或價量至臻明確外，委難查得實情，販賣之人從價差或量差
    中牟利方式雖異，其意圖營利之非法販賣行為則相同（最高
    法院92年度台上字第6058號判決參照）。被告供稱扣案之海
    洛因係向「大頭」購買，扣案之甲基安非他命係向「全仔」
    所購買，則被告以總數一百五十萬元販入扣案海洛因五包及
    以每錢一萬二千元之價格販入扣案之甲基安非他命，雖在被
    告尚未販出即經警查獲，無從確定其非法販賣予他人可獲得
    具體利潤的金額；然近年政府為杜絕毒品氾濫，嚴加執行查
    緝施用及販賣毒品。販賣毒品犯行又屬重罪，若無利可圖或
    有特別情形，衡情一般持有毒品之人當無輕易將所持毒品轉
    售他人而甘冒需再次向他人購買，而有被查獲並受長期自由
    刑或生命刑剝奪危險之理！縱使未確切查得被告販賣毒品可
    得賺取的實際差價，本件若被告以販入之意思而購買上開毒
    品，尚難認其將以同一價格出售，自難因此認被告非法販毒
    牟利之事證，有所不足。否則，被告飾詞否認販賣毒品反而
    得逞僥倖，將有失情理之平。
  6.綜上所述，本件事證明確，被告具如事實一(四)所示有營利意
    圖而販賣第一級及第二級毒品之犯行，至為灼然。被告空言
    否認犯行，並以上開情詞置辯，顯係卸責之詞，委無足採，
    其此部分販賣第一、二級毒品之犯行，亦堪認定，自應依法
    論科。
三、新舊法之比較:
    查被告郭文憲行為後，毒品危害防制條例部分條文業於98年
    5月20日修正公布，並自公布日起算至第3日生效（司法院98
    年6 月29日院臺廳刑一字第0980014643函參照）。本次毒品
    危害防制條例修正之比較新舊法，自應就罪刑有關之加重、
    減輕及其他法定加減原因等一切情形，本於統一性及整體性
    原則，綜其全部罪刑之結果而為比較。修正前毒品危害防制
    條例第4條第1項原規定：「製造、運輸、販賣第一級毒品者
    ，處死刑或無期徒刑；處無期徒刑者，得併科新臺幣1 千萬
    元以下罰金」，經修正為：「製造、運輸、販賣第一級毒品
    者，處死刑或無期徒刑；處無期徒刑者，得併科新臺幣2 千
    萬元以下罰金」，另修正前毒品危害防制條第4條第2項：規
    定：「製造、運輸、販賣第二級毒品者，處無期徒刑或七年
    以上有期徒刑，得併科新臺幣七百萬元以下罰金。」。修正
    後規定；「製造、運輸、販賣第二級毒品者，處無期徒刑或
    七年以上有期徒刑，得併科新臺幣一千萬元以下罰金。」。
    比較新舊法之結果，自以修正前之規定較有利於被告。綜合
    全部罪刑之結果為比較後，被告販賣第一級及第二級毒品之
    行為，均應適用較有利之舊法即修正前毒品危害防制條例之
    規定。
四、論罪科刑之理由：
  (一)被告如事實欄一、(一)販賣第一級毒品及事實一、(四)意圖販賣
    而販入第一級毒品之犯行:
    查海洛因屬修正前毒品危害防制條例第2條第2項第1 款所定
    之第一級毒品，不得販賣，是核被告如事實欄一、(一)及(四)即
    附表一所示行為及意圖販賣而販入附表二編號一之第一級毒
    品行為，均係犯修正前毒品危害防制條例第4條第1項之販賣
    第一級毒品罪，公訴人認被告事實欄一、(四)（意圖販賣而販
    入附表二編號一所示之第一級毒品）係犯毒品危害防制條例
    第五條第一項之意圖販賣而持有第一級毒品罪，起訴法條尚
    有未洽，惟其基本社會事實相同（參最高法院九十九年台上
    字第二二八二號判決），爰依法變更起訴法條；被告因販賣
    而持有第一級毒品海洛因，其持有之低度行為分別為販賣之
    高度行為所吸收，均不另論。
  (二)被告如事實欄一、(二)轉讓第二級毒品及事實一、(四)意圖販賣
    而販入第二級毒品之犯行：
　　按「甲基安非他命」雖係毒品危害防制條例第2項第2款所規
  　定之「第二級毒品」，但其亦屬於藥事法所稱之「禁藥」（
    即藥事法第22條第1 款所稱之「經中央衛生主管機關明令公
    告禁止製造、調劑、輸入、輸出、販賣或陳列之毒害藥品」
    ，而第二級毒品甲基安非他命成分屬安非他命類藥品，業經
    行政院衛生署75年7 月11日衛署藥字第597627號公告禁止使
    用，屬藥事法規之禁藥）。又明知為禁藥而轉讓者，處七年
    以下有期徒刑，得併科新臺幣五百萬元以下罰金，藥事法第
    83條第1 項亦定有明文。故行為人明知為禁藥即「甲基安非
    他命」而轉讓予他人者，除成立毒品危害防制條例第8條第2
    項之「轉讓第二級毒品罪」外，亦構成藥事法第83條第1 項
    之「轉讓禁藥罪」，此係屬同一犯罪行為而同時有二種法律
    可資處罰之「法條（規）競合」情形，應依「重法優於輕法
    」、「後法優於前法」等法理，擇一處斷。又毒品危害防制
    條例第8條第2項轉讓第二級毒品罪之法定本刑為「六月以上
    五年以下有期徒刑，得併科新臺幣70萬元以下罰金」，而93
    年4月21日修正後藥事法第83條第1項轉讓禁藥罪之法定本刑
    為「七年以下有期徒刑，得併科新臺幣五百萬元以下罰金」
    。是除轉讓之第二級毒品達行政院93年1月7日院台法字第０
    九三００八０五五一號令頒「轉讓持有毒品加重其刑之數量
    標準」第2 條所定之淨重10公克以上，或轉讓與未成年人，
    而有應依毒品危害防制條例第8條第6項及第9 條之規定加重
    其刑至二分之一之情形者外，修正後藥事法第83條第1 項之
    罪之法定本刑，顯較毒品危害防制條例第8條第2項之罪之法
    定本刑為重，依前述「重法優於輕法」之法理，自應優先適
    用藥事法第83條第1 項之規定處斷（最高法院著有94年度台
    上字第7021號、96年度台上字第3582號、97年度台非字第39
    7 號刑事判決參照）。查被告轉讓予證人陳麒仁之甲基安非
    他命約500 元，僅供證人陳麒仁施用一次之量一節，業據證
    人陳麒仁於警、偵訊中陳明，此外，亦無其他證據足認被告
    轉讓之安非他命重量，已逾越淨重10公克以上；再證人陳麒
    仁係59年11月22日生，屬成年人，是有關被告所為轉讓禁藥
    犯行，並無毒品危害防制條例第8 條第6項及第9條所規定加
    重其刑之適用，應逕適用藥事法第83條第1 項之規定，是核
    被告事實欄一、(二)所示之犯行，所犯的罪名為藥事法第83條
    第1 項；另事實欄一、(四)意圖販賣而販入第二級毒品之犯行
    ，核其所為係毒品危害防制條例第4條第2項之販賣第二級毒
    品罪。起訴書認被告事實欄一、(四)（意圖販賣而販入附表二
    編號二所示之第二級毒品）係犯修正前毒品危害制條例第5
    條第2 項之意圖販賣持有第二級毒品罪，起訴法條尚有未洽
    ，惟其基本社會事實相同（參最高法院九十九年台上字第二
    二八二號判決），爰依法變更起訴法條。
  (三)事實欄一、(三)犯行：被告所犯罪名為施用第一級毒品罪及施
    用第二級毒品罪，被告施用海洛因及甲基安非他命前，持有
    海洛因及甲基安非他命之低度行為，分別為施用之高度行為
    所吸收，均不另論。
  (四)再被告曾因事實欄所列之犯行，受徒刑之執行完畢，有臺灣
    高等法院被告前案紀錄表附卷可參，其於5 年以內故意再犯
    本件有期徒刑以上之上開各罪，均為累犯，除死刑與無期徒
    刑依法不得加重外，各應依刑法第47條第1 項規定，加重其
    刑。
  (五)另按刑法第59條規定犯罪之情狀可憫恕者，得酌量減輕其刑
    ，其所謂「犯罪之情狀」，與同法第57條規定科刑時應審酌
    之一切情狀，並非有截然不同之領域，於裁判上酌減其刑時
    ，應就犯罪一切情狀（包括第57條所列舉之10款事項），予
    以全盤考量，審酌其犯罪有無可憫恕之事由（即有無特殊之
    原因與環境，在客觀上足以引起一般同情，以及宣告法定低
    度刑，是否猶嫌過重等等），以為判斷（最高法院95年度台
    上字第6157號判決意旨參照）。而毒品危害防制條例第4 條
    第1 項之法定刑為「死刑、無期徒刑」，刑度可謂重大。然
    同為販賣第一級毒品之人，其原因動機不一，犯罪情節未必
    盡同，或有大盤毒梟者，亦有中、小盤之分，甚或僅止於吸
    毒者友儕間為求互通有無之有償轉讓者亦有之，其販賣行為
    所造成危害社會之程度自屬有異，法律科處此類犯罪，所設
    之法定最低本刑卻不可謂不重。為達懲儆被告，並可達防衛
    社會之目的者，自非不可依客觀之犯行與主觀之惡性二者加
    以考量其情狀，是否有可憫恕之處，適用刑法第59條之規定
    酌量減輕其刑，期使個案裁判之量刑，能斟酌至當，符合比
    例原則。本件依被告犯罪事實欄一、(一)販賣第一級毒品之對
    象僅為謝志強一人，總次數為五次，實際販賣所得合計僅為
    15,000元；另審酌被告犯罪事實欄一、(四)意圖販賣而販入第
    一級毒品之販賣毒品之情節，因被告僅以販出之意思而販入
    第一級毒品，所販入毒品尚未販出，並未造成危害；且其上
    開二販賣行為較諸長期以販毒營生之集團或大盤毒梟而言，
    顯屬小額之零星買賣，對社會治安之危害，自非達罪無可赦
    之嚴重程度，倘對其上開販賣第一級毒品犯行，科處上揭法
    定最低本刑，仍嫌過重，衡其犯罪情狀在客觀上顯非不可憫
    恕，縱量處法定最低刑度之刑，仍嫌過重，爰均依刑法第59
    條之規定，就其所犯販賣第一級毒品罪，各予以酌量減輕其
    刑，並依法先加後減其刑。
  (六)被告所犯上開四項罪名（共10罪），犯意各別、行為互殊，
    罪名亦不相同，應分別論罪，合併處罰之。
五、撤銷改理由（事實欄一、(三)所示被告施用第一級及第二級毒
    品部分、事實欄一、(四)所示意圖販賣而販入附表二編號一、
    二所示之第一、二級毒品）：原審以被告有事實欄一、(三)所
    示施用第一級、第二級毒品之犯行，罪證明確，因而予以論
    罪科刑；並認起訴書就所起訴被告意圖販賣而持有毒品即事
    實欄一、(四)部分不能證明，因而為無罪之諭知，固非無見，
    惟查：
  (一)原審就上開事實欄一、(四)部分，以有被告提出之華南商業銀
    行帳號000000000000號存摺影本附卷可參，是被告持有一定
    數量之毒品，供自己施用，尚無悖於情理，故其辯稱上開扣
    案之毒品係供己施用等語，非不可採信，而為被告無罪之諭
    知。惟上開被告供稱以六合彩彩金購買毒品，其對彩金之數
    額前後供述矛盾，及扣案附表二編號一、二之毒品數量相當
    龐大，價值不菲，被告辯稱其係供自己施用，並不合經驗法
    則。原審未審酌及此，逕為無罪之諭知，自有未洽。檢察官
    上訴意旨執此，指摘原判決此部分諭知被告無罪不當，為有
    理由，自應由本院將原判決關於此部分及定執行刑部分撤銷
    改判。
　(二)事實欄一、(四)所示被告意圖販賣所販入第一、二級毒品部分
    ，被告辯稱扣案附表二編號一、二所示之第一、二級毒品，
    係其供自己施用而非意圖販賣而販入云云，並無可採，已如
    上述，故該第一、二級毒品應在被告販賣（意圖販賣而販入
    ）第一級、第二級毒品項下諭知沒收並銷燬之，至附表二編
    號五之電子磅秤1台及夾鏈袋3包應在被告販賣（意圖販賣而
    販入）第一級、第二級毒品項下諭知沒收之（詳於後述七、
    沒收部分論述）。原審誤將附表二編號一、二之毒品在被告
    施用第一級、第二級毒品項下分別宣告沒收並銷燬之，並將
    附表二編號五之電子磅秤1台及夾鏈袋3包在被告施用第一級
    、第二級毒品項下諭知沒收之，即有未洽。被告上訴意旨指
    稱其施用第一級、第二級毒品罪量刑過重，違反比例及平等
    原則云云，固無理由，惟原判決既有上開可議之處，即應由
    本院將此部分（被告施用第一級、第二級毒品部分及定執行
    刑部分）均撤銷改判。
六、上訴駁回部分（犯罪事實欄一、(一)、(二)所示之犯行）：原審
    以被告罪證明確，適用修正前毒品危害防制條例第4條第1項
    、第18條第1項前段、藥事法第83條第1項、刑法第11條前段
    、第47條第1項、第51條第5款、第59條、第38條第1項第2款
    之規定，並審酌被告尚在青壯年之期，不思以正當途徑賺取
    金錢，並以販賣毒品圖不法所得，足以使購買施用者導致生
    理及心理毒害，形成生理成癮性及心理依賴性，嚴重戕害國
    民身心健康，危害社會治安，其無視於國家杜絕毒品危害之
    禁令，出售圖利，行為之手段、轉讓數量、販賣之次數、價
    格、犯罪之所得，犯後態度等一切情狀，就被告事實欄一、
    (一)、(二)所示之犯行，各量處如原判決主文第一項所示之刑（
    其中販賣第一級毒品五罪，各處如附表一所示之刑，另轉讓
    禁藥罪量處有期徒刑八月）。復就事實欄一、(一)販賣第一級
    毒品所得合計15,000元，依毒品危害防制條例第19條第1 項
    規定宣告沒收，如全部或一部不能沒收，併諭知以其財產抵
    償之；及就事實欄一、(二)轉讓禁藥部分：被告轉讓該第二級
    毒品聯絡用之手機：扣案門號0000000000（HYUNDAI 牌、序
    號000000000000000）、門號0000000000（NOKIA牌、序號00
    0000000000000）依刑法第38條第1 項第2款宣告沒收。經核
    其認事用法，俱無不合，量刑亦稱妥適，應予維持。被告上
    訴意旨指稱：證人謝志強、陳麒仁警詢、偵查及法院審理時
    證述內容不一，而謝志強、陳麒仁之通聯紀錄，均僅能證明
    伊與其等間有通話情形，監聽譯文內容又語焉不詳，並無法
    證明被告與謝志強、陳麒仁間有販賣或轉讓毒品之事實。另
    檢察官早自96年間即對被告施以監聽，如被告確有販賣或轉
    讓毒品之行為，自被告97年2 月間起購得第一級毒品、第二
    級毒品後，應可錄得被告與他人販賣毒品之對話，然卷內並
    未存有此一通訊監察譯文云云。辯護意旨則以：證人謝志強
    於警、偵查中之證詞前後不一致，其真實性已非無疑；證人
    陳麒仁關於被告轉讓甲基安非他命之次數，有前後不一之瑕
    疪，且被告與證人陳麒仁間之通聯紀錄不足以證明被告有轉
    讓二級毒品之犯行云云，指摘原判決不當，依上所述，均無
    可取，為無理由，均應予駁回。
七、沒收部分：
  (一)本案警方在被告郭文憲住處扣得之海洛因6 小包（合計淨重
    53.02公克，純質淨重37.82公克、空包裝總重4.09公克）、
    甲基安非他命5小包毛重62.26公克，送內政部刑事警察局鑑
    驗經檢視共10包，其中1 包黃色細晶體編號為A1，驗後淨重
    0.43 公克（驗前毛重1.03公克-包裝塑膠袋重0.57公克鑑定
    用罄0.03公克＝0.43公克）；餘白色晶體9 包則編號A2-A10
    ，驗後淨重56.82公克（驗前總毛重60.81公克- 包裝塑膠袋
    重3.91公克-鑑定用罄0.08公克＝56.82公克），分別係被告
    為販賣而販入之第一級與第二級毒品（如附表二編號一及二
    ），係屬違禁物，不論是否屬於被告所有，均應依毒品危害
    防制條例第18條第1 項前段規定宣告沒收銷燬之。至上開於
    送鑑耗損之海洛因與甲基安非他命晶體或粉末，既已滅失，
    自無庸再予宣告沒收銷燬之必要，併此敘明。
  (二)扣案之附表二編號五所示扣案之電子磅秤，被告供稱係其用
    以分裝扣案之第一級及第二級毒品之用，另扣案之夾鏈分裝
    袋三包應係供被告用以分裝毒品，防止毒品散逸之用，同為
    被告所有供販賣第一級、第二級毒品所用之物，應依毒品危
    害防制條例第19條第1 項規定，分別在販賣（意圖販賣而販
    入）第一、二級毒品項下，宣告沒收之。
  (三)扣案如附表二編號四所示吸食工具為被告施用第二級毒品所
    用之物，業據被告供明在卷，爰依刑法第38條第1項第2款宣
    告沒收之。
  (四)至扣案之附表二編號六所示之行動電話及SIM 卡及編號三之
    現金新台幣46,700 元、新台幣3,000元，除附表二編號六(一)
    HYUNDAI門號0000000000序號000000000000000及編號六(一)
    NOKIA門號0000000000序號000000000000000行動電話（均
    含SIM 卡），為被告與證人陳麒仁聯絡轉讓毒品之用，業經
    原審於被告犯藥事法第八十三條第一項之轉讓毒品罪項下沒
    收，爰不再為沒收之諭知外，其餘各項均不能證明與被告上
    開被訴犯行有何關連，爰均不為沒收之諭知。
八、定應執行刑部分：
    本件被告撤銷改判部分所處各罪之刑，與其他上訴駁回部分
    （販賣第一級毒品五罪及轉讓禁藥罪部分），應執行有期徒
    刑二十年，販賣毒品所得新台幣一萬五千元沒收，如全部或
    一部不能沒收，以其財產抵償之；扣案如附表二編號一、二
    所示之毒品沒收併銷燬之；扣案如附表二編號四所示之吸食
    工具及編號五所示之物品，均沒收之。
據上論斷，應依刑事訴訟法第368條、第369條第1項前段、第364
條、第300條、修正前毒品危害防制條例第4條第1項、第2項、第
10條第1 項、第18條第1項前段、第19條、藥事法第83條第1項、
刑法第11條前段、第47條第1項、第51條第5款、第59條、第38條
第1項第2款，判決如主文。
本案經檢察官許美女到庭執行職務。
中　　華　　民　　國　 100　　年　　4 　　月　　7 　　日
                  刑事第六庭    審判長法　官  董武全
                                      法　官  林英志
                                      法　官  孫玉文
以上正本證明與原本無異。
施用第二級毒品罪部分，不得上訴。
其餘部分如不服本判決應於收受送達後10日內向本院提出上訴書
狀，其未敘述上訴理由者，並得於提起上訴後10日內向本院補提
理由書（均須按他造當事人之人數附繕本）「切勿逕送上級法院
」。
　　　　　　　　　　　　　　　　　　　書記官  王薇潔
中　　華　　民　　國　 100　　年　　4 　　月　　7 　　日
附錄本案論罪科刑法條全文：
毒品危害防制條例第4條（修正前）
製造、運輸、販賣第一級毒品者，處死刑或無期徒刑；處無期徒
刑者，得併科新臺幣1千萬元以下罰金。
製造、運輸、販賣第二級毒品者，處無期徒刑或7 年以上有期徒
刑，得併科新臺幣7百萬元以下罰金。
製造、運輸、販賣第三級毒品者，處5 年以上有期徒刑，得併科
新臺幣5百萬元以下罰金。
製造、運輸、販賣第四級毒品者，處3 年以上10年以下有期徒刑
，得併科新臺幣3百萬元以下罰金。
製造、運輸、販賣專供製造或施用毒品之器具者，處1年以上7年
以下有期徒刑，得併科新臺幣1百萬元以下罰金。
前五項之未遂犯罰之。
毒品危害防制條例第10條
施用第一級毒品者，處6月以上5年以下有期徒刑。
施用第二級毒品者，處3年以下有期徒刑。
毒品危害防制條例第18條
查獲之第一、二級毒品及專供製造或施用第一、二級毒品之器具
，不問屬於犯人與否，均沒收銷燬之；查獲之第三、四級毒品及
製造或施用毒品之器具，無正當理由而擅自持有者，均沒入銷燬
之。但合於醫藥、研究或訓練之用者，得不予銷燬。
前項合於醫藥、研究或訓練用毒品或器具之管理辦法，由法務部
會同行政院衛生署定之。
毒品危害防制條例第19條
犯第4條至第9條、第12條、第13條或第14條第1項、第2項之罪者
，其供犯罪所用或因犯罪所得之財物，均沒收之，如全部或一部
不能沒收時，追徵其價額或以其財產抵償之。
為保全前項價額之追徵或以財產抵償，得於必要範圍內扣押其財
產。
犯第4條之罪所使用之水、陸、空交通工具沒收之。
藥事法第83條
明知為偽藥或禁藥，而販賣、供應、調劑、運送、寄藏、牙保、
轉讓或意圖販賣而陳列者，處7年以下有期徒刑，得併科新臺幣5
百萬元以下罰金。
犯前項之罪，因而致人於死者，處7 年以上有期徒刑，致重傷者
，處3年以上12年以下有期徒刑。
因過失犯第1項之罪者，處2年以下有期徒刑、拘役或科新臺幣30
萬元以下罰金。
第1項之未遂犯罰之。
附表一：
┌───┬────┬──────┬──────┬────────┬────────┐
│編  號│購 買 者│犯 罪 時 間 │犯 罪 地 點 │交易金額(新臺幣)│所犯罪名及宣告刑│
│      │        │            │            │                │                │
├───┼────┼──────┼──────┼────────┼────────┤
│一    │謝志強  │96年11月12日│臺南縣麻豆鎮│謝志強以3000元向│郭文憲犯販賣第一│
│      │        │10時11分25秒│國中街126號 │郭文憲購買海洛因│級毒品罪，累犯，│
│      │        │、同日10時42│附近        │1包。           │處有期徒刑拾陸年│
│      │        │分01秒，各以│            │                │。販賣所得新台幣│
│      │        │0000000000號│            │                │參仟元沒收，如全│
│      │        │行動電話與郭│            │                │部或一部不能沒收│
│      │        │文憲持用之09│            │                │時，以其財產抵償│
│      │        │00000000號行│            │                │之。            │
│      │        │動電話聯繫約│            │                │                │
│      │        │定購買3000元│            │                │                │
│      │        │海洛因。於同│            │                │                │
│      │        │日10時42分以│            │                │                │
│      │        │後完成交易  │            │                │                │
├───┼────┼──────┼──────┼────────┼────────┤
│二    │謝志強  │96年11月13日│臺南縣麻豆鎮│謝志強以3000元向│郭文憲犯販賣第一│
│      │        │19時16分02秒│新生南路某處│郭文憲購買海洛因│級毒品罪，累犯，│
│      │        │、同日19時50│            │1包。           │處有期徒刑拾陸年│
│      │        │分47秒、同日│            │                │。販賣所得新台幣│
│      │        │19時59分51秒│            │                │參仟元沒收，如全│
│      │        │，各以093851│            │                │部或一部不能沒收│
│      │        │5711號行動電│            │                │時，以其財產抵償│
│      │        │話與郭文憲持│            │                │之。            │
│      │        │用之00000000│            │                │                │
│      │        │33號行動電話│            │                │                │
│      │        │聯繫約定購買│            │                │                │
│      │        │3000元海洛因│            │                │                │
│      │        │，於同日20時│            │                │                │
│      │        │05分許與郭文│            │                │                │
│      │        │憲完成交易。│            │                │                │
├───┼────┼──────┼──────┼────────┼────────┤
│三    │謝志強  │96年11月15日│臺南縣麻豆鎮│謝志強以3000元向│郭文憲犯販賣第一│
│      │        │14時16分50秒│國中街126號 │郭文憲購買海洛因│級毒品罪，累犯，│
│      │        │、同日14時25│附近        │1包。           │處有期徒刑拾陸年│
│      │        │分29秒，各以│            │                │。販賣所得新台幣│
│      │        │0000000000號│            │                │參仟元沒收，如全│
│      │        │行動電話與郭│            │                │部或一部不能沒收│
│      │        │文憲持用之09│            │                │時，以其財產抵償│
│      │        │00000000號行│            │                │之。            │
│      │        │動電話聯繫約│            │                │                │
│      │        │定購買3000元│            │                │                │
│      │        │海洛因，於同│            │                │                │
│      │        │日14時40分許│            │                │                │
│      │        │與郭文憲完成│            │                │                │
│      │        │交易。      │            │                │                │
├───┼────┼──────┼──────┼────────┼────────┤
│四    │謝志強  │96年11月16日│臺南縣麻豆鎮│謝志強以3000元向│郭文憲犯販賣第一│
│      │        │16時58分02秒│麻善大橋下  │郭文憲購買海洛因│級毒品罪，累犯，│
│      │        │以0000000000│            │1包。           │處有期徒刑拾陸年│
│      │        │號行動電話與│            │                │。販賣所得新台幣│
│      │        │郭文憲持用之│            │                │參仟元沒收，如全│
│      │        │0000000000號│            │                │部或一部不能沒收│
│      │        │行動電話聯繫│            │                │時，以其財產抵償│
│      │        │約定購買3000│            │                │之。            │
│      │        │元海洛因，於│            │                │                │
│      │        │同日17時20分│            │                │                │
│      │        │許與郭文憲完│            │                │                │
│      │        │成交易。    │            │                │                │
│      │        │            │            │                │                │
├───┼────┼──────┼──────┼────────┼────────┤
│五    │謝志強  │96年11月18日│臺南縣麻豆鎮│謝志強以3000元向│郭文憲犯販賣第一│
│      │        │21時32分47秒│麻善大橋下附│郭文憲購買海洛因│級毒品罪，累犯，│
│      │        │、同日21時48│近          │1包。           │處有期徒刑拾陸年│
│      │        │分31秒，各以│            │                │。販賣所得新台幣│
│      │        │0000000000號│            │                │參仟元沒收，如全│
│      │        │行動電話與郭│            │                │部或一部不能沒收│
│      │        │文憲持用之09│            │                │時，以其財產抵償│
│      │        │00000000號行│            │                │之。            │
│      │        │動電話聯繫約│            │                │                │
│      │        │定購買3000元│            │                │                │
│      │        │海洛因，於同│            │                │                │
│      │        │日22時許與郭│            │                │                │
│      │        │文憲完成交易│            │                │                │
│      │        │。          │            │                │                │
└───┴────┴──────┴──────┴────────┴────────┘
附表二：扣案物品
┌──┬─────────────────────┐
│編號│物品名稱、數量及查獲地點                  │
├──┼─────────────────────┤
│ 一 │第一級毒品海洛因6包（註一）               │
│    │(一)5包 (含袋重共52.32公克)（郭文憲黑色背包 │
│    │  內查扣）                                │
│    │(二)1包(含袋重3.23公克)（郭文憲住處臥房床頭 │
│    │  櫃上查扣）                              │
├──┼─────────────────────┤
│二  │第二級毒品甲基安非他命5 包（鑑驗時檢視係10│
│    │包) (註二)                                │
│    │(一)2 包( 含袋重共2.15公克) （郭文憲黑色背包│
│    │  內起出）                                │
│    │(二)3包(含袋重共60.11公克)（郭文憲住處客廳茶│
│    │  桌下查扣）                              │
│    │                                          │
├──┼─────────────────────┤
│三  │現金                                      │
│    │(一)新台幣46700元（郭文憲身上起出）         │
│    │(二)新台幣3000元(佰元鈔)（郭文憲黑色背包起出│
│    │  ）                                      │
├──┼─────────────────────┤
│四  │吸食工具                                  │
│    │(一)安非他命吸食器1個（郭文憲黑色背包內查扣 │
│    │  ）                                      │
│    │(二)安非他命吸食器1組、玻璃燈泡3個、勺子1支 │
│    │  、打火器2個、酒精燈1座、酒精吸管1支、磁 │
│    │  皿1個、（客廳茶桌上查扣）               │
│    │(三)勺子5支、玻璃燈泡2個（客廳茶桌下查扣）  │
├──┼─────────────────────┤
│五  │電子磅秤1台、分裝用夾鏈袋3包（郭文憲住處客│
│    │廳茶桌下查扣）                            │
├──┼─────────────────────┤
│六  │行動電話、SIM卡                           │
│    ├─────────────────────┤
│    │(一)郭文憲黑色背包內查扣行動電話3 支（註三）│
│    │  HYUNDAI門號0000000000序號000000000000 │
│    │    108                                   │
│    │  ANYCALL門號0000000000序號0000000000000│
│    │    96                                    │
│    │  NOKIA門號0000000000序號000000000000000│
│    ├─────────────────────┤
│    │(二)郭文憲黑色背包內查扣SIM卡2張            │
│    │(三)郭文憲住處客廳沙發上查扣行動電話3支(HYUN│
│    │  DAI、ANYCALL、G-PLUS（序號00000000000000│
│    │  0）各1支無SIM卡)                        │
│    │(四)郭文憲客廳茶桌上查扣行動電話1支(BENQ序號│
│    │  000000000000000、無SIM卡)、SIM卡9張     │
│    │(五)客廳茶桌下查扣行動電話1支(DAEWOO序號09AE│
│    │  29CA含SIM卡1張)                         │
└──┴─────────────────────┘
註一: 本案警方在被告郭文憲住處扣得之海洛因6 小包（合計淨
      重53.02公克，純質淨重37.82公克、空包裝總重4.09公克
      ）。
註二：本案警方在被告郭文憲住處扣得之甲基安非他命5 小包毛
      重62.26 公克，送內政部刑事警察局鑑驗經檢視共10包，
      其中1 包黃色細晶體編號為A1，驗後淨重0.43公克（驗前
      毛重1.03公克- 包裝塑膠袋重0.57公克- 鑑定用罄0.03公
      克＝0.43公克）；餘白色晶體9 包則編號A2-A10，驗後淨
      重56.82公克（驗前總毛重60.81公克-包裝塑膠袋重3.91
      公克-鑑定用罄0.08公克＝56.82公克）。
註三：扣案HYUNDAI 門號0000000000序號000000000000000 及
　　　NOKIA 門號0000000000序號000000000000000 行動電話
  　　業經原審於被告犯藥事法第八十三條第一項之轉讓毒品罪
    　項下沒收，爰不再為沒收之諭知。
 附表三
┌──┬─────┬─────────────────────┬─────┐
│編號│  時  間  │    內      容      摘      要            │  備  註  │
├──┼─────┼─────────────────────┼─────┤
│    │          │接聽者：喂                                │打出者：  │
│    │96.11.12  │打出者：大仔，我到了                      │0000000000│
│    │(10:11:25)│接聽者：在家                              │（謝志強）│
│    │          │打出者：好                                │          │
│ 01 ├─────┼─────────────────────┤接聽者：  │
│    │          │接聽者：我馬上下去                        │0000000000│
│    │96.11.12  │打出者：我要回去載我媽                    │（郭文憲）│
│    │(10:42:01)│接聽者：好啦，我穿一下衣服                │          │
│    │          │打出者：好                                │（見警B 卷│
│    │          │接聽者：趕什麼                            │第37頁）  │
├──┼─────┼─────────────────────┼─────┤
│    │          │打出者：喂，大仔，等一下我找你好不好      │打出者：  │
│    │          │接聽者：好                                │0000000000│
│    │96.11.13  │打出者：你在鄉下                          │（謝志強）│
│    │(19:16:02)│接聽者：是                                │接聽者：  │
│    │          │                                          │0000000000│
│    │          │                                          │（郭文憲）│
│ 02 │          │                                          │（見警B 卷│
│    │          │                                          │第37頁）  │
│    ├─────┼─────────────────────┼─────┤
│    │          │打出者：你在那裡                          │          │
│    │96.11.13  │接聽者：在家裡                            │          │
│    │(19:50:47)│打出者：我要出去了，你去圓環那裡          │打出者：  │
│    │          │接聽者：好                                │0000000000│
│    ├─────┼─────────────────────┤（郭文憲）│
│    │          │接聽者：我在小林碗粿這裡                  │          │
│    │          │打出者：我怎麼知道在那裡                  │          │
│    │96.11.13  │接聽者：在冬瓜海這裡，你知不知道          │接聽者：  │
│    │(19:59:51)│打出者：不知道                            │0000000000│
│    │          │接聽者：在圓環鑫舖子對面                  │（謝志強）│
│    │          │打出者：我在當舖這裡                      │          │
│    │          │接聽者：那裡                              │（見警B 卷│
│    │          │打出者：玉山當舖                          │第37頁）  │
│    │          │接聽者：好我馬上                          │          │
├──┼─────┼─────────────────────┼─────┤
│    │          │接聽者：喂，你回來了                      │打出者：  │
│    │          │打出者：是                                │0000000000│
│    │96.11.15  │接聽者：要在那裡                          │（郭文憲）│
│    │(14:16:50)│打出者：到我們這裡                        │接聽者：  │
│    │          │接聽者：好                                │0000000000│
│    │          │                                          │（謝志強）│
│ 03 ├─────┼─────────────────────┼─────┤
│    │          │                                          │打出者：  │
│    │          │接聽者：多久會到                          │0000000000│
│    │96.11.15  │打出者：1分鐘                             │（謝志強）│
│    │(14:25:29)│接聽者：我在車上                          │接聽者：  │
│    │          │打出者：好                                │0000000000│
│    │          │                                          │（郭文憲）│
│    │          │                                          │（見警B卷 │
│    │          │                                          │第37頁）  │
│    │          │                                          │          │
├──┼─────┼─────────────────────┼─────┤
│    │          │打出者：我現在要去麻善大橋那裡，你要到那裡│打出者：  │
│    │          │        等我                              │0000000000│
│ 04 │96.11.16  │接聽者：你要從那方面去                    │（郭文憲）│
│    │(16:58:02)│打出者：是                                │接聽者：  │
│    │          │接聽者：我還是到那裡，那在麻善大橋好了    │0000000000│
│    │          │打出者：好                                │（謝志強）│
│    │          │                                          │（見警B 卷│
│    │          │                                          │第37頁）  │
│　　│　　　　　│                                          │          │
├──┼─────┼─────────────────────┼─────┤
│    │          │接聽者：喂                                │打出者：  │
│    │96.11.18  │打出者：你今天要不要來市內                │0000000000│
│    │(11:32:47)│接聽者：沒有                              │（謝志強）│
│    │          │打出者：那我過去                          │          │
│    │          │接聽者：好                                │          │
│ 05 ├─────┼─────────────────────┤接聽者：  │
│    │          │打出者：大仔，要到那裡找你                │0000000000│
│    │          │接聽者：我在曾文溪橋過來，到的時候打給你  │（郭文憲）│
│    │96.11.18  │打出者：好                                │          │
│    │(21:48:31 │接聽者：喂                                │（見警B 卷│
│    │          │打出者：到了                              │第37頁）  │
│    │          │接聽者：好                                │          │
└──┴─────┴─────────────────────┴─────┘
